臺灣彰化地方法院刑事判決　　　　　　　94年度訴緝字第32號
公　訴　人　臺灣彰化地方法院檢察署檢察官
被　　　告　甲○○　男　27歲.
　　　　　　　　　　身分證統一.
　　　　　　　　　　住彰化縣員.
上列被告因違反毒品危害防制條例案件，經檢察官提起公訴（93
年度毒偵字第538、1034號），於本院準備程序中，被告就被訴
事實為有罪之陳述，經裁定改行簡式審判程序，本院判決如下：
    主  文
甲○○連續施用第一級毒品，累犯，處有期徒刑壹年，扣案之海
洛因壹包（淨重零點貳伍公克）、海洛因貳包（合計毛重壹點
公克）、海洛因殘渣袋壹個均沒收銷燬之。又連續施用第二級毒
品，累犯，處有期徒刑陸月，扣案之甲基安非他命貳包（合計毛
重貳點貳公克）沒收銷燬之，玻璃吸食器壹個沒收。應執行有期
徒刑壹年肆月，扣案之海洛因壹包（淨重零點貳伍公克）、海洛
因貳包（合計毛重壹點公克）、海洛因殘渣袋壹個、甲基安非
他命貳包（合計毛重貳點貳公克）均沒收銷燬之，玻璃吸食器壹
個沒收。
    事實及理由
一、事實部分：
    甲○○曾因施用毒品案件，先後二次經送觀察、勒戒後，均
    認無繼續施用毒品之傾向，由臺灣彰化地方法院檢察署檢察
    官於民國89年7月7日以89年度毒偵緝字第433號，及於89年9
    月18日以89年度毒偵字第4312號為不起訴處分確定。復因施
    用毒品案件，先送強制戒治，並由同署檢察官提起公訴，經
    本院以90年度訴字第417號分別判處有期徒刑10月、4月，並
    定應執行刑為有期徒刑1年，嗣經提起上訴，由臺灣高等法
    院臺中分院以90年度上訴字第1221號判決駁回第一級毒品上
    訴部分，並就第二級毒品部分撤銷惟仍判處有期徒刑4月，
    並定應執行刑為有期徒刑1年確定，入監服刑後獲假釋，所
    餘期間交付保護管束，於92年8月23日因縮短刑期假釋期滿
    未經撤銷，視為業已執行完畢。而其強制戒治部分，經送戒
    治處所執行強制戒治後，經評定為合格，由本院裁定停止戒
    治付保護管束，惟其又再犯施用毒品案件，經本院撤銷停止
    戒治，再令入戒治處所施以強制戒治，於91年9月17日執行
    完畢。詎其仍未戒除毒癮，復基於施用第一毒品海洛因之概
    括犯意，自92年12月底某日起至94年6月5日某時止，在彰化
    縣員林鎮○○里○○路○段100巷27號住處及同鎮○○路路旁
    車上等地，以將第一級毒品海洛因摻入香煙內點火吸食之方
    式，連續施用第一級毒品海洛因多次，平均約1星期施用1次
    ；另基於施用第二毒品甲基安非他命之概括犯意，自92年12
    月底起起至94年6月5日某時止，同在前揭地點，以將第二級
    毒品甲基安非他命置於玻璃管內，外以火燒烤產生煙霧，再
    加以吸食之方式，連續施用第二級毒品甲基安非他命多次，
    平均一星期施用3、4次。嗣於93年2月22日凌晨2時50分許，
    在彰化縣員林鎮○○路○段746號「春風滿面電子遊戲場」，
    為警查獲，並扣得海洛因1包（淨重0.25公克）；且於94年6
    月7日21時許，在彰化縣員林鎮○○路○段100巷巷口處，查
    獲甲○○妻子江珮菁（另由檢察官偵辦中），並在江佩菁所
    駕駛車輛上查獲甲○○所有之海洛因2包（合計毛重1.3公克
    ）及甲基安非他命2包（合計毛重2.2公克）；復於94年6月7
    日晚間12時45分許，在台中市○○區○○路（太原火車站前
    ），因警員見甲○○行跡可疑加以攔檢盤查，並當場扣得海
    洛因殘渣袋1個，及甲○○所有供施用第二級毒品甲基安非
    他命使用之玻璃吸食器1個。
二、按除被告所犯為死刑、無期徒刑、最輕本刑為3年以上有期
    徒刑之罪或高等法院管轄第1審案件者外，於前條第1項程序
    進行中，被告先就被訴事實為有罪之陳述時，審判長得告知
    被告簡式審判程序之旨，並聽取當事人、代理人、辯護人及
    輔佐人之意見後，裁定進行簡式審判程序；除簡式審判程序
    及簡易程序案件外，第1審應行合議審判，刑事訴訟法第273
    條之1第1項、第284條之1分別定有明文。本件被告甲○○所
    涉係死刑、無期徒刑、最輕本刑為3年以上有期徒刑之罪或
    高等法院管轄第1審案件以外之罪，並於本院行準備程序時
    就被訴事實為有罪之陳述，本院合議庭依前揭規定，經評議
    結果，裁定改由受命法官獨任行簡式審判程序。
三、本案證據：
    (一)彰化縣衛生局煙毒尿液檢驗成績書1件、中山醫學大學附
      設醫院藥物濫用檢測中心檢驗報告2件。
    (二)法務部調查局鑑定通知書1件。
    (三)海洛因1包（淨重0.25公克）、海洛因2包（合計毛重1.3
      公克）、海洛因殘渣袋1個、甲基安非他命2包（合計毛重
      2.2公克）、玻璃吸食器1個。
    (四)被告自白。
    (五)臺灣高等法院被告全國前案紀錄表、在監在押紀錄表。
四、公訴人雖僅就被告自92年12月底某日起至93年2月22日凌晨2
    時50分許前3日某時止，有連續施用第一級毒品海洛因之犯
    行，及於93年2月22日凌晨2時50分許前4日內某時，有施用
    第二級毒品甲基安非他命之犯行提起公訴，未論及被告其餘
    多次施用第一、二級毒品之犯行，然檢察官就犯罪事實一部
    起訴者，其效力及於全部，本件上開其餘多次施用第一、二
    級毒品犯行與公訴人起訴書所載經論罪部分之施用第一、二
    級毒品犯罪事實，各具有連續犯之裁判上一罪關係，應均為
    起訴效力所及，本院自應併予審究。
五、應依刑事訴訟法第273條之1第1項、第299條第1項前段、第
    310條之2、第454條第1項，毒品危害防制條例第10條第1項
    、第2項、第18條第1項前段，刑法第11條前段、第56條、第
    47條、第51條第5款、第38條第1項第2款，判決如主文。
本案經檢察官賴志盛到庭執行職務。
中　　華　　民　　國　　94　　年　　6 　　月　　24　　日
                      刑事第二庭  法  官  郭麗萍
以上正本證明與原本無異。
如不服本判決，應於判決送達後10日內向本院提出上訴狀 (須附
繕本)。
中　　華　　民　　國　　94　　年　　6 　　月　　27  　日
                                  書記官  施嘉玫
毒品危害防制條例第10條：
施用第一級毒品者，處六月以上五年以下有期徒刑。
施用第二級毒品者，處三年以下有期徒刑。
